臺灣臺北地方法院民事判決 
110年度婚字第115號
原      告  乙○○  
訴訟代理人  廖于清律師
            楊瀚瑋律師
複  代理人  管昱律師  
被      告  甲○○  


上列當事人間請求離婚事件，本院於民國110年11月2日言詞辯論
終結，判決如下：
    主    文
准原告與被告離婚。
訴訟費用由被告負擔。
    事實及理由
壹、程序部分：
    被告經合法通知，未於言詞辯論期日到場，查無民事訴訟法
    第386條所列各款情形，依家事事件法第51條準用民事訴訟
    法第385條第1項前段規定，爰依原告之聲請(見本院卷第105
    頁)，由其一造辯論而為判決。
貳、實體方面：
一、原告主張：兩造係於民國90年10月14日結婚，於同年12月28
    日辦理結婚登記。兩造於96年間一同赴美，原告因係隨被告
    赴美，未有工作簽證，且當時兩造之未成年子女尚幼，故需
    原告於家中照顧，未有任何收入。嗣原告發現頸部有腫大，
    似有腫瘤，然因原告在美期間係專職照顧打理家庭，並無工
    作且無收入至醫院看病，原告告知被告欲至醫院就診，被告
    竟認為是小事，無需花錢就醫，拒絕讓原告就醫，原告因為
    身無分文而無法就醫，亦無法回國，惟頸部之腫瘤日益增長
    ，不得已只得向原告之父母求助，湊足購買機票之金錢後，
    於108年6月20日返回臺灣就醫。原告於檢查後確認係罹患甲
    狀腺癌，幸經手術割除後暫時保住性命，現原告定時至醫院
    追蹤，以防復發，被告不僅使原告客觀上已無法與之共同生
    活，更已置原告之生命身體健康於極危險之處境，原告認為
    縱使是任何一般人亦均無法與之幸福、圓滿的共組家庭。又
    原告放棄在臺灣之生活而與被告一同赴美，乃因被告財務發
    生問題，遭銀行催繳信用卡款，而與被告避債赴美。惟被告
    對金錢上花費雖無節制，但對於金錢非常計較，使原告不勝
    其擾，甚至連外出用餐均要求原告一定要點特價餐點。原告
    胞妹自臺灣至美國探望原告時，被告不待念原告之胞妹千里
    迢迢來探望，竟對於負擔原告胞妹於美國家中之餐費頗有微
    言。更尤甚者，原告無工作時，被告亦未給家用，迫使原告
    生活捉襟見肘，無法維持正常家庭生活。另被告情商低落，
    動輒因小事而以「白痴、有病、有沒有羞恥心」、「什麼事
    都不會，整天是在幹嘛？你到底會做什麼？一無是處，真讓
    人瞧不起！」、「看到妳就煩，滾遠一點!」、「你怎麼不
    去死」、「我真懶得跟妳說話，我跟妳無話可說」、「我真
    是瞎了眼才會娶你，別人隨便娶來的都比你好！」等語辱罵
    原告，亦向原告指責兩造所生之子女「跟你一樣白痴！」等
    語，更曾於原告之胞妹來探望原告時，當眾辱罵原告，被告
    長期口不擇言之情緒式辱罵，使被告身心受到莫大傷害。再
    者，被告控制慾甚強，婚後對原告諸多限制，規定原告所準
    備之三餐均要聽從被告之要求，不可自作主張；又於原告之
    手機及汽車安裝GPS定位，曾因GPS定位有誤，致原告實際係
    前往超市買菜，卻遭被告誤認為係去汽車旅館而大吵一架，
    且向原告母親表示原告亂交損友，向原告胞妹表示原告到處
    亂跑，已造成原告名譽極大損害。原告甚至發現被告創立LI
    NE群組之PARTY群組，內容多為各式單身男女PARTY，當原告
    向被告詢問為何創立該群組時，被告竟然回應：「我跟別人
    約會、打砲，就是一個活動,就跟吃飯、看電影一樣，跟誰
    去都好，就是不想跟妳去！」等語，嚴重破壞兩造婚姻之互
    信基礎。被告用盡各種方法想讓原告離去，竟以「我怎麼樣
    玩女人都不關你的事！」、「同樣的條件給吃給住，我還怕
    找不到女人嗎？要什麼樣的女人沒有，根本不想看到你，也
    懶得跟你說話！」、「你是還沒有被別的男人邀請進去住，
    所以才會還賴在我家」等語羞辱原告。被告舉辦PARTY亦為
    主持人，且利用該主持機會發展不正常之男女關係，時常失
    蹤讓原告及子女遍尋不著，又或喝醉回家，在半夜三點將原
    告從床上拉起來趕出去；或強迫原告與其同房，原告因被告
    在外之複雜之男女關係，時常擔心染上性病，只得定期做性
    病檢查。其後，兩造於107年6月左右分房，因冷戰而有超過
    一年未有任何談話或互動，猶如陌生人一般，已難以維持本
    段婚姻。兩造自108年6月20日分居迄今，均無聯絡，原告雖
    仍有與現居美國之子女保持聯繫，但兩造子女全然未提及被
    告想和原告聯絡之意，兩造婚姻實有無可弭補之重大破綻而
    無回復之望，已生難以繼續維持婚姻之重大事由，且可歸責
    於被告。為此，爰依民法第1052條第1項第3款及第2項之規
    定，提起本件訴訟，請求法院擇一判准等語，並聲明：如主
    文所示。
二、被告未於言詞辯論期日到場，亦未提出書狀作任何聲明或陳
    述。
三、得心證之理由：
  ㈠原告主張之上揭事實，業據其到庭陳述稽詳，並提出戶籍謄
    本影本、原告診斷證明書影本、被告遭銀行催繳信用卡款項
    信函影本三份、被告通訊軟體LINE群組之截圖影本乙份等件
    為證(見本院卷第15至24頁、第47頁)，並有證人即原告母親
    丙○○到庭證述明確（見本院卷第102至104頁），核與原告所
    述均大致相符；參以被告經合法通知未到場抗辯，亦未提出
    書狀作何聲明或陳述以供本院斟酌。本院斟酌前揭證據，堪
    信原告之主張為真實。
　㈡按有民法第1052條第1項以外之重大事由，難以維持婚姻者，
    夫妻之一方得請求離婚，民法第1052條第2項定有明文。又
    是否為難以維持婚姻之重大事由，其判斷標準為婚姻是否已
    生破綻而無回復之希望。而婚姻是否已生破綻無回復之希望
    ，則應依客觀的標準，即難以維持婚姻之事實，是否已達於
    倘處同一境況，任何人均將喪失維持婚姻意欲之程度而定。
    另婚姻係以夫妻共同生活為目的，雙方應以誠摯互信為基礎
    ，相互扶持，共同建立和諧美滿之家庭，倘雙方因理念上之
    重大差異，互不往來，形同陌路，婚姻關係誠摯互信之感情
    基礎，已經不復存在，依一般人生活經驗處於同一境況，均
    將喪失維持婚姻之意欲，應認顯然難期修復，雙方共同生活
    的婚姻目的已不能達成，即認符合民法第1052條第2項所定
    難以維持婚姻之重大事由。
　㈢查被告情緒控管不佳，控制慾強烈，經常羞辱原告，逼迫原
    告同房，致原告身心受創，且於原告罹癌時，竟不讓原告就
    醫，無心照顧原告之身體健康，兩造長期不同居、無互動，
    確實感情盡失，婚姻已生重大而不能回復之破綻，並達於倘
    處於同一境況，任何人均將喪失維持婚姻之意願之程度，堪
    認兩造間確有難以維持婚姻之重大事由存在，而比較兩造可
    歸責程度，顯然係可歸責於被告甚明。準此，原告依民法第
    1052條第2 項之規定，請求判決離婚，自屬可採。
四、綜上所述，原告依民法第1052條第2 項之規定，請求判准離
    婚，為有理由，應予准許。又本院既認原告上開離婚之主張
    為有理由，則其另據同法條第1項第2款、第3款之請求，即
    毋庸再為審酌，附此敘明。
五、本件事證已臻明確，原告其餘之攻擊防禦方法及所提證據，
    於判決結果不生影響，爰不一一論列，併此敘明。
六、訴訟費用負擔之依據：家事事件法第51條、民事訴訟法第78
    條。　　
中　　華　　民　　國　　110 　年　　11 　　月　　 18　日
                  家事法庭    法    官　  蘇珍芬
以上正本係照原本作成。
如對本判決上訴，須於判決送達後20日內向本院提出上訴狀。如
委任律師提起上訴者，應一併繳納上訴審裁判費。　　　　　
 　
                              書 記 官    羅  蓉
中　　華　　民　　國　　110 　年　　11　　月　　18　　日